---
title: "mmstat4"
author: 
- name: "Sigbert Klinke" 
  email: sigbert@hu-berlin.de
date: "`r format(Sys.time(), '%d %B, %Y')`"
output: 
  html_document:
    toc: true
    toc_depth: 4
vignette: > 
  %\VignetteIndexEntry{mmstat4} 
  %\VignetteEngine{knitr::rmarkdown} 
  \usepackage[utf8]{inputenc} 
---

```{r, include = FALSE}
knitr::opts_chunk$set(
  collapse = TRUE,
  comment = "#>"
)
```

```{r , echo=FALSE}
suppressPackageStartupMessages(library(mmstat4))
```

# General

The aim of this package is to make teaching materials for different statistics courses available to students. This includes R, R Markdown, data and PDF files as well as Shiny Apps.

The central function `ghopen` can be used to

* Display R and R Markdown files in RStudio,
* run Shiny Apps,
* load data files and
* display PDF files.



# Skripte Dr. Sigbert Klinke, HU Berlin

## Basic statistics I+II (in german)

## Data analysis I+II

# Skripte Prof. Rönz, HU Berlin (in german)

## Computergestützte Statistik I mit SPSS 10 (2001)

1. Einführung
2. Entdeckung und Identifikation von Ausreißern
3. Prüfung der Verteilungsform von Variablen
4. Parametervergleiche bei unbhängigen Stichproben
5. Anhänge A-D, Literaturverzeichnis, Index

```{r, eval=FALSE}
mmstat4::ghopen("cs1.pdf")
```

## Computergestützte Statistik II mit SPSS 10 (2000)

1. Vorwort
2. Überprüfung von Zusammenhängen
3. Regressionsanalyse
4. Reliabilitäts- und Homogenitätsanalyse von Konstrukten
5. Anhänge A-H, Literaturverzeichnis, Stichwortverzeichnis

```{r, eval=FALSE}
mmstat4::ghopen("cs2.pdf")
```

## Generalisierte lineare Modelle mit SPSS 10 (2001)

1. Einführung
2. Verallgemeinerte lineare Modelle (generalized linear models, GLM)
3. Modellierung binärer Daten
4. Das multinomiale Logit Modell 
5. Modellierung multinomialer Daten (log-lineare Modelle)
6. Literaturverzeichnis, Index 

```{r, eval=FALSE}
mmstat4::ghopen("glm.pdf")
```
