---
title: "mmstat4"
author: 
- name: "Sigbert Klinke" 
  email: sigbert@hu-berlin.de
date: "`r format(Sys.time(), '%d %B, %Y')`"
output: 
  html_document:
    toc: true
    toc_depth: 4
vignette: > 
  %\VignetteIndexEntry{mmstat4} 
  %\VignetteEngine{knitr::rmarkdown} 
  \usepackage[utf8]{inputenc} 
---

```{r, include = FALSE}
knitr::opts_chunk$set(
  collapse = TRUE,
  comment = "#>"
)
```

```{r setup, echo=FALSE}
library(mmstat4)
```

* Basic statistics

* Skripte Prof. Rönz, HU Berlin
    * [Computergestützte Statistik I](cs1.pdf) mit SPSS 10 (2001)
         1. Einführung
         2. Entdeckung und Identifikation von Ausreißern
         3. Prüfung der Verteilungsform von Variablen
         4. Parametervergleiche bei unbhängigen Stichproben
         5. Anhänge A-D, Literaturverzeichnis, Index
    * [Computergestützte Statistik II](cs2.pdf) mit SPSS 10 (2000)
         1. Vorwort
         2. Überprüfung von Zusammenhängen
         3. Regressionsanalyse
         4. Reliabilitäts- und Homogenitätsanalyse von Konstrukten
         5. Anhänge A-H, Literaturverzeichnis, Stichwortverzeichnis
    * [Generalisierte lineare Modelle](glm.pdf) mit SPSS 10 (2001)
         1. Einführung
         2. Verallgemeinerte lineare Modelle (generalized linear models, GLM)
         3. Modellierung binärer Daten
         4. Das mutinomiale Logit Modell 
         5. Modellierung multinomialer Daten (log-lineare Modelle)
         6. Literaturverzeichnis, Index 
